【裁判字號】    97,重訴,620
【裁判日期】    970724
【裁判案由】    清償借款
【裁判全文】
臺灣臺北地方法院民事判決             97年度重訴字第620號
原      告  台北富邦商業銀行股份有限公司
法定代理人  己○○
訴訟代理人  甲○○
被      告  喬騰機械工程股份有限公司
兼法定代理人丁○○
被      告  丙○○○
            戊○○
            乙○○
前3人共同
訴訟代理人  丁○○
上列當事人間請求清償借款事件，本院於九十七年七月十七日言
詞辯論終結，判決如下：
    主  文
被告應連帶給付原告新台幣壹仟壹佰捌拾肆萬陸仟玖佰玖拾陸元
元，及如附表所示之利息、違約金。
訴訟費用由被告連帶負擔。
本判決於原告以新台幣參佰玖拾伍萬元或等值之中央政府建設公
債九十六年度甲類第五期債票供擔保後，得假執行。
    事  實
甲、原告方面：
一、聲明：如主文所示。
二、陳述：
（一）被告喬騰機械工程股份有限公司邀同其餘被告為連帶保證
      人，於民國（以下同）96年7 月23日及96年9 月12日簽定
      兩份保證書，嗣喬騰機械工程股份有限公司在同日與原告
      簽定授信總約定書及授信核定通知書各2 份，96年7 月23
      日向原告借款一筆新台幣（下同）6,000,000 元，另於97
      年3 月25日、97年4 月26日及97年6 月15日分別申請開發
      國外遠期信用狀，原告墊款三筆共計美金199036.97 元。
      本息計付方式、借款期間、利率及清償條件等，均依借據
      及約定書所載。被告如遲延還本或付息時，除仍按約定利
      率計付遲延利息外，逾期在六個月內部份，按本金金額照
      約定利率百分之10加付違約金，逾期超過六個月部份，照
      前項標準加倍計付。並約定被告如有停止或遲延履行全部
      或一部債務本金時，即喪失期限利益，全部債務視為到期
      。
（二）詎料，被告喬騰機械工程股份有限公司自97年1 月13日有
      退票紀錄，依雙方簽立之授信總約定書第七點第13款，渠
      等已喪失期限利益，全部債務視為到期，目前尚欠原告本
      金11,846,996元及約定之利息、違約金未償。為此，原告
      依消費借貸及連帶保證關係請求被告等應連帶清償如前開
      訴之聲明所載之金額。
（三）兩造約定如有涉訟時，合意由  鈞院管轄。
三、證據：提出保證書2份、授信總約定書2份、授信核定通知書
    2份、動用申請書（融資類）、催告書、開發信用狀申請書
    3份及進口單據通知書3份為證。
乙、被告方面：被告對原告主張之欠款及金額均不爭執。
    理  由
甲、程序方面：
一、依授信總約定書第16點約定，兩造就本件訟爭之事項合意以
    本院為第一審管轄法院，參照民事訴訟法第24條規定，本院
    有管轄權，應先敘明。
二、按訴狀送達後，原告不得將原訴變更或追加他訴。但被告同
    意、請求之基礎事實同一、擴張或減縮應受判決事項之聲明
    、不甚礙被告防禦或訴訟終結者，不在此限。民事訴訟法第
    255 條第1 項第1 、2 、3 及7 款分別定有明文。原告於97
    年3 月20日起訴主張被告應連帶給付原告12,507,153元及如
    附表所示之利息、違約金。於97年5 月27日提出書狀聲明主
    張被告應連帶給付原告12,507,153元及如附表所示之利息、
    違約金。及願供中央政府建設公債九十六年度甲類第五期債
    票供擔保後，得假執行。又於同年7 月17日變更聲明為：被
    告應連帶給付原告11,846,996元。及願供中央政府建設公債
    九十六年度甲類第五期債票供擔保後，得假執行。核其擴張
    聲明聲請假執行與減縮給付金額聲明前後所為請求之基礎事
    實同一，依且不甚礙被告防禦或訴訟終結，核與前揭法條規
    定並無不合，應予准許。
乙、實體方面：
一、原告起訴主張被告喬騰機械工程股份有限公司於96年7 月23
    日及96年9 月12日以其餘被告為連帶保證人，向原告借款，
    惟被告自97年1 月13日起因有退票紀錄，債信惡化，依授信
    總約定書第七點第13款之約定債務視為全部到期，目前尚欠
    本金11,846,996元及如聲明所示之利息違約金未清償等前開
    事實，業據原告提出與所述相符之保證書2 份、授信總約定
    書2 份、授信核定通知書2 份、動用申請書（融資類）、催
    告書、開發信用狀申請書3 份及進口單據通知書3 份等件為
    證，且為被告到庭所自認，堪認原告之主張為真實。
二、按消費借貸之借用人應於約定期限內，返還與借用物種類、
    品質、數量相同之物，民法第478 條前段定有明文；又所謂
    連帶保證，係指保證人與主債務人就債務之履行，對於債權
    人各負全部給付之責任者而言，是連帶保證債務之債權人得
    同時或先後向保證人為全部給付之請求（最高法院45年台上
    字第1426號判例、77年台上字第1772號判決參照）。再按遲
    延之債務，以支付金錢為標的者，債權人得請求依法定利率
    計算之遲延利息。但約定利率較高者，仍從其約定利率；當
    事人得約定債務人於債務不履行時，應支付違約金，民法第
    233 條第1 項、第250 條第1 項分別定有明文。本件被告喬
    騰機械工程股份有限公司以其餘被告為連帶保證人，向原告
    借款未依約清償，尚積欠如主文第一項所示之本金及利息、
    違約金未清償，揆諸前開說明及規定，原告依消費借貸及連
    帶保證契約請求被告連帶如數給付如主文第一項所示金額為
    有理由，應予准許。
三、原告陳明願供擔保，請求宣告假執行，核無不合，爰酌定相
    當擔保金額，予以准許。
丙、結論：本件原告之訴為有理由，依民事訴訟法第385條第1項
    前段、第85條第2項、第390條第2項，判決如主文。
中    華    民    國    97    年    7     月    24    日
                  民事第五庭    法  官  吳佳薇
以上正本係照原本作成
如對本判決上訴，須於判決送達後20日內向本院提出上訴狀
中    華    民    國    97    年    7     月    24    日
                                書記官  許博為


司法院資訊處製作；財團法人民間司法改革基金會備份。
